【裁判字號】    97,訴,664
【裁判日期】    970602
【裁判案由】    違反毒品危害防制條例
【裁判全文】
臺灣臺南地方法院刑事判決               97年度訴字第664號
公  訴  人  臺灣臺南地方法院檢察署檢察官
被      告  乙○○
上列被告因違反毒品危害防制條例案件，經檢察官提起公訴（97
年度營毒偵字第48號），本院依簡式審判程序判決如下：
    主  文
乙○○施用第一級毒品，累犯，處有期徒刑捌月。
    事  實
一、乙○○前於民國94年間因施用毒品案件，經臺灣臺南地方法
    院檢察署檢察官聲請本院以94年度毒聲字第100 號裁定送觀
    察、勒戒後，認有繼續施用毒品之傾向，經本院以94年度毒
    聲字第188 號裁定送強制戒治，於94年12月26日執行完畢釋
    放，並經臺灣臺南地方法院檢察署以94年度戒毒偵字第 232
    號為不起訴處分確定。嗣於95年間再度因施用第一級、第二
    級毒品案件，其中施用第二級毒品案件部分，經本院以95年
    度訴字第1003號刑事判決判處有期徒刑4 月；另施用第一級
    毒品案件部分，則經臺灣高等法院臺南分院以95年度上訴字
    第1105號刑事判決判處有期徒刑9 月確定，嗣經依中華民國
    96年罪犯減刑條例予以減刑並定其應執行刑為有期徒刑5 月
    15日確定，於96年7 月31日易科罰金執行完畢。
二、乙○○明知海洛因係業經公告列為毒品危害防制條例第2 條
    第2 項第1 款之第一級毒品，不得非法持有、施用，詎仍不
    知所悔改、戒除施用毒品習性，基於施用第一級毒品海洛因
    之犯意，於96年11月21日14時許（起訴書原記載為96年11月
    23日14時35分許，為警採尿回溯26小時內之某時，嗣經公訴
    檢察官於本院97年5 月19日準備程序期日當庭以言詞更正）
    ，在臺南縣將軍鄉長沙村2 之15號住處內，以將第一級毒品
    海洛因置於注射針筒並加水稀釋後，再注射至體內之方式，
    施用第一級毒品海洛因1 次。嗣於96年11月23日13時40分許
    ，在臺南縣將軍鄉長沙村長沙107 號前，因行跡可疑，為警
    懷疑其有犯罪之嫌疑或有犯罪之虞，予以查證身分，並經其
    同意採集尿液送往長榮大學檢驗結果，呈嗎啡陽性反應。
三、案經臺南縣警察局學甲分局報請臺灣臺南地方法院檢察署檢
    察官偵查起訴。
    理  由
一、程序方面─
  (一)按除被告所犯為死刑、無期徒刑、最輕本刑為3 年以上有期
    徒刑之罪或高等法院管轄第一審案件者外，於法院行準備程
    序進行中，被告先就被訴事實為有罪之陳述時，審判長得告
    知被告簡式審判程序之旨，並聽取當事人、代理人、辯護人
    及輔佐人之意見後，裁定進行簡式審判程序；且受命法官行
    準備程序，與法院或審判長有同一之權限，刑事訴訟法第27
    3 條之1 第1 項及279 條第2 項前段分別定有明文。本件被
    告乙○○所為係犯死刑、無期徒刑、最輕本刑為3 年以上有
    期徒刑以外之罪，其於準備程序中就被訴事實為有罪之陳述
    ，經受命法官告知簡式審判程序之旨，並聽取公訴人、被告
    之意見後，本院認為適宜由受命法官獨任進行簡式審判程序
    。
  (二)簡式審判程序之證據調查，不受刑事訴訟法第159 條第 1項
    、第161 條之 2、第161 條之 3、第163 條之 1及第164 條
    至第170 條規定之限制，亦為同法第273 條之2 所明文。是
    此，卷附相關證據，本院均可採為證據，先此敘明。
二、認定犯罪事實所憑證據及理由─
  (一)訊據被告乙○○對於上揭事實於警詢及本院審理中均供認不
    諱（參警卷第1 頁至第5 頁，本院97年5 月19日準備程序筆
    錄第2 頁即審理卷第17頁），而被告於事實欄所載時、地，
    為警查獲後所採集之尿液，經送往長榮大學檢驗結果，確呈
    嗎啡陽性反應，有臺南縣警察局學甲分局採集尿液姓名對照
    表及長榮大學96年12月20日尿液確認報書（參警卷第7 頁至
    第8 頁）。
  (二)依據CLARKE'S ISOLATION AND IDENTIFICATION OF DRUGS第
    2 版記載，服用海洛因後24小時內約有服用量之80% 排泄於
    尿液中，其於尿液排出最長期限，受施用劑量、施用方式、
    個人體質及其代謝情況等因素影響，因個案而異，一般可檢
    出最長時限為海洛因服用後2 至4 日，有行政院衛生署管制
    藥品管理局91年9 月23日管檢字第109652號函釋在案，此為
    本院職務上已知之事實。本件被告供認於96年11月21日14時
    許，在其住處施用第一級毒品海洛因，嗣於相隔2日，為警
    查獲所採集之尿液送請長榮大學檢驗結果，其尿液確呈嗎啡
    陽性反應，依據前開函釋說明，認被告之任意性自白核與事
    實相符，應堪採信。
  (三)被告前曾94年間因施用毒品案件，經本院以94年度毒聲字第
    第100 號裁定送觀察、勒戒後，認有繼續施用毒品之傾向，
    經本院以94年度毒聲字第188 號裁定送強制戒治，於94年12
    月26日執行完畢釋放，並經臺灣臺南地方法院檢察署以94年
    度戒毒偵字第232 號為不起訴處分確定等節，有臺灣臺南地
    方法院檢察署刑案資料查註紀錄表、全國施用毒品案件紀錄
    表、臺灣高等法院被告前案紀錄表在卷足參。
  (四)從而，本件事證明確，被告施用第一級毒品之犯行，事證明
    確，被告犯行堪以認定，應予依法論科。
三、論罪科刑之理由─
  (一)查海洛因係屬毒品危害防制條例第2 條第2 項第1 款所列之
    第一級毒品，故核被告乙○○所為，係犯毒品危害防治條例
    第10條第1 項之施用第一級毒品罪。被告施用前後持有第一
    級毒品之低度行為，應為施用高度行為所吸收，不另論罪。
  (二)被告前有如事實欄所示之前科紀錄及徒刑執行等情，有台灣
    高等法院被告前案紀錄表在卷可憑，其於5 年以內故意再犯
    本件有期徒刑以上之罪，為累犯，而應依刑法第47條第1 項
    規定，加重其刑。
  (三)本院審酌被告曾因施用毒品案件，經裁定送勒戒處所觀察、
    勒戒及令入戒治處所施以強制戒治，其後並因施用毒品案件
    ，入獄服刑，此有上開刑案資料足參，仍未戒除毒癮，復犯
    本件施用第一級毒品之犯行，顯見其無悔改之意，意志不堅
    ，惟念其施用第一級毒品乃自戕一己之身體健康，尚未害及
    他人，犯罪後復坦承犯行，態度良好等一切情狀，量處如主
    文所示之刑。
四、適用之法律─
  (一)刑事訴訟法第299 條第1 項前段、第273 條之1 第1 項。
  (二)毒品危害防制條例第10條第1 項。
  (三)刑法第11條前段、第47條第1 項。
本案經檢察官甲○○到庭執行職務。
中    華    民    國    97    年    6     月    2     日
                      刑事第十三庭  法  官  張維君
以上正本證明與原本無異。
如不服本判決應於收受本判決後10日內向本院提出上訴書狀，並
應敘述具體理由。如未敘述上訴理由者，應於上訴期間屆滿後20
日內向本院補提理由書狀（均須按他造當事人之人數附繕本）「
切勿逕送上級法院」。
                                    書記官  黃傳鈞
中    華    民    國    97    年    6     月    4     日
附錄本案論罪科刑法條全文：
毒品危害防制條例第10條
施用第一級毒品者，處6 月以上5 年以下有期徒刑。
施用第二級毒品者，處3 年以下有期徒刑。


司法院資訊處製作；財團法人民間司法改革基金會備份。
